臺灣高雄地方法院民事判決　　　　　　　95年度保險字第30號
原　　　告　甲○○
訴訟代理人　許惠珠律師
被　　　告　國泰人壽保險股份有限公司
法定代理人　乙○○
訴訟代理人　李明益律師
上當事人間請求給付保險金事件，經本院於民國96年9 月5 日言
詞辯論終結，判決如下：
    主      文
被告應給付原告新臺幣伍佰參拾捌萬貳仟元，及自民國九十四年
十一月二十三日起至清償日止，按年息百分之十計算之利息。
訴訟費用由被告負擔。
本判決於原告以新臺幣壹佰柒拾玖萬元或同額之國泰世華商業銀
行股份有限公司無記名可轉讓定存單供擔保後，得假執行。但被
告如以新臺幣伍佰參拾捌萬貳仟元為原告預供擔保後，得免為假
執行。
    事實及理由
一、原告起訴主張：原告以其為被保險人，先於民國91年10月11
    日與被告簽訂國泰全福101 終身壽險（保單號碼：00000000
    00號），保險範圍包含(一)國泰全福101 終身壽險、(二)平安保
    險附約、(三)新保險費豁免附約、(四)溫情住院醫療保險附約及
    (五)新溫心院日額醫療保險附約後，再於92年7 月21日與被告
    簽訂國泰達康101 終身壽險（保單號碼：0000000000號），
    保險範圍包含(一)國泰達康101 終身壽險、(二)金平安保險附約
    （下稱系爭保險契約）。嗣於92年11月11日凌晨4 時55分許
    ，原告駕駛車牌號碼DD-2046 號自用小客車沿高雄縣大寮鄉
    ○○○路由北向南行駛時，為閃避動物，以致失控撞擊昭寮
    幹8 之4 號電線桿後，衝入路旁農田而肇事（下稱系爭交通
    事故），原告因系爭交通事故而受有頭部及眼部挫擦傷，而
    至高雄醫學大學附設中和紀念醫院（下稱高醫附設醫院）治
    療，經診斷原告左眼角裂傷、眼內炎、眼窩出血及視神經病
    變，視力低於萬國視力表0.01，原告再至高雄市立小港醫院
    （下稱小港醫院）診斷認原告之左眼視神經業已萎縮，僅有
    光感，不見手動，已完全無好轉可能。原告因系爭交通事故
    致左眼殘廢，且住院24日，依系爭保險契約，可請求殘廢保
    險金新臺幣（下同）525 萬元、住院給付12萬元、出院療養
    金12,000元，合計5,382,000 元（下稱系爭保險金），原告
    已於94年11月4 日函請被告給付保險金，被告並於同月7 日
    收受原告請求之通知，依保險法第34條第1 項規定，被告應
    於同月22日前給付保險金，詎被告迄今仍拒絕給付系爭保險
    金，爰依系爭保險契約之法律關係，請求被告給付系爭保險
    金及自94年11月23日起至清償日止，按年息10% 計算之遲延
    利息等語，並求為判決除擔保金額外，餘如主文所示。
二、被告則以：原告於系爭交通事故發生前3 個月，密集向多家
    保險公司投保，累積投保金額約4 千多萬元，有引發道德危
    險之虞。而原告於高醫附設醫院就診時，主訴「車禍，左眼
    被鐵器勾到」，然系爭交通事故發生時，原告駕駛之車輛前
    座左、右玻璃並未破損，證人即當日處理交通事故之員警丙
    ○○亦證稱原告當時並無任何外傷，足見原告並無遭鐵器勾
    到左眼。況且，原告主張其所受傷勢足以導致左眼失明，顯
    見其傷勢嚴重，何以未立即就醫，而於系爭交通事故發生近
    5 小時後，始至高醫附設醫院就診，已與常情有違。又本件
    經財團法人長庚紀念醫院高雄分院（下稱高雄長庚醫院）鑑
    定認原告主訴左眼沒有光覺不合理，係高度疑似詐盲病例後
    ，復經成功大學醫學院附設醫院（下稱成大醫院）鑑定認無
    法確定原告之左眼是否有視神經病變，堪認原告左眼並未殘
    廢。至於原告依高醫附設醫院及小港醫院之診斷證明書主張
    其左眼業已殘廢，因前開診斷證明書之記載，無非依原告陳
    述所為判斷，難以採信等語置辯，並求為判決：(一)原告之訴
    駁回。(二)願供擔保請准免予假執行。
三、兩造不爭執事項：
    原告主張其於91年10月11日、92年7 月21日與被告簽訂系爭
    保險契約，以原告為被保險人，約定原告因意外事故導致受
    有一目視力永久完全喪失之保險事故，且因保險事故住院24
    日者，則原告可請求保險金共計5,382,000 元，且被告應於
    收受通知及文件後15日給付，若被告給付遲延時，並應按年
    息10% 計算利息。嗣原告於92年11月11日凌晨4 時50分許，
    駕駛車號DD-2046 號自用小客車，在高雄縣大寮鄉○○○路
    昭寮幹8 之4 號電線桿旁，發生系爭交通事故，原告並於94
    年11月4 日函請求被告給付系爭保險金，被告於同月7 日收
    受原告請求之通知後，迄今仍未給付系爭保險金等節，為兩
    造所不爭執（見本院卷(一)第237 至238 頁、本院卷(二)第44至
    45頁），並有兩造不爭執其真正之系爭交通事故現場照片8
    張、國泰人壽保險單、高雄縣政府警察局道路交通事故證明
    書、秦德進律師事務所94年11月4 日請求給付保險金催告函
    、94年11月7 日收受律師函之回執，及被告94年11月10日回
    函各1 份附卷可稽（見本院卷(一)第262 至263 頁、第8 至62
    頁、第96頁、第99至102 頁），堪認原告此部分之主張為真
    實。
四、本件兩造之爭點在於：(一)原告之左眼視力是否低於萬國視力
    表0.01，且已永久完全喪失？(二)原告左眼喪失機能，是否係
    意外即系爭交通事故所造成，而得向被告請求系爭保險金及
    遲延利息？茲分述本院得心證之理由如下：
  (一)原告之左眼視力是否低於萬國視力表0.01，且已永久完全喪
    失？
    1.經查：一目視力永久完全喪失者，被保險人之原告即得請
      求35% 保險金之殘廢保險給付，而所謂失明，係指視力永
      久在萬國視力表0.02以下而言，且以自事故之日起經過6
      個月治療為判定原則，又所謂機能永久完全喪失係指經6
      個月以後其機能仍完全喪失等節，乃系爭保險契約所約定
      （見本院卷(一)第27至28頁、第34至35頁），是原告之視力
      在萬國視力表0.02以下，且期間自保險事故發生時起，超
      過6 個月，即符合系爭保險契約所稱之一目失明，而得請
      求殘廢保險給付。
    2.次查：原告主張其因左眼角膜裂傷、眼內炎、眼窩出血及
      視神經病變，而於92年11月12日至同年11月22日，住院計
      11日，再於同年11月23日至同年12月5 日住院計13日，左
      眼視力僅存光覺，視力低於萬國視力表0.01等情，業據其
      提出高醫附設醫院92年12月5 日診斷證明書、小港醫院93
      年5 月19日殘廢診斷書、小港醫院95年9 月7 日函暨就醫
      病況說明、臺灣大學醫學院附設醫院（下稱臺大醫院）96
      年3 月14日診斷證明書、臺大醫院96年5 月9 日函各1 份
      為證 (見本院卷(一)第97頁、第98頁、第183 至185 頁、第
      288 頁、本院卷(二)第12至13頁)， 並經本院依職權調取原
      告於高醫附設醫院及小港醫院之病歷資料核閱無誤 (見本
      院卷(一)第155 至170 頁、第171 至182 頁)， 堪認原告確
      因左眼傷勢而住院共計24日，且其左眼視力已低於萬國視
      力表0.01而喪失機能。
    3.又查：原告自92年11月12日住院，而於同年12月5 日經診
      斷左眼視力僅具光感後，迄於96年3 月14日再經臺大醫院
      診斷左眼視力仍僅存光覺止，時間長達3 年多，已逾原告
      所述遭受意外傷害事故之日，即92年11月11日起6 個月期
      間，自符合系爭保險契約上所稱「永久喪失」之定義。且
      前述小港醫院殘廢診斷書就原告左眼視力「殘廢機能是否
      永久完全喪失無好轉之可能」欄係記載「無」（見本院卷
      (一)第98頁），核與上開高醫附設醫院及小港醫院病歷資料
      分別記載「原告左眼視力，僅有光感（0.01以下），且無
      法矯正」、「目前左眼最佳視力為有光感 (小於0.01 )無
      法恢復」等語（見本院卷(一)第158 頁反面、第175 頁），
      相互吻合，且高醫附設醫院復於95年1 月18日函覆本院表
      示：依原告之視覺誘發波檢查結果，幾乎無視力復原之可
      能等語，亦有函文1 紙在卷可查（見本院93年度保險字第
      77號卷第63頁），足見原告左眼視力低於萬國視力表0.01
      ，且已無法回復，而屬永久喪失其機能。
    4.被告雖以原告所提高醫附設醫院診斷證明書及小港醫院殘
      廢診斷書，均係依原告陳述所為之判斷，不足為原告有利
      之認定。惟查：病人視力雖為病人主觀之表達，會因病人
      不完全表達或故意表達較差而檢測不正確，但視覺誘發波
      檢查則為客觀檢查，有小港醫院94年8 月30日說明函在卷
      可證（見本院卷(一)第184 至185 頁），另高醫附設醫院函
      覆表示：原告診斷殘廢之最關鍵依據在於兩次視覺誘發波
      檢查均反應不良等語，亦有高醫附設院94年12月6 日函1
      份附卷可參（見本院93年度保險字第77號卷第57頁），足
      見小港醫院及高醫附設醫院診斷原告左眼失明，均係基於
      客觀之檢查，而非僅以原告之主觀陳述予以判定。況且，
      原告所提高醫附設醫院92年12月5 日診斷證明書記載：「
      目前視覺誘發波反應不良」等語（見本院卷(一)第97頁），
      以及小港醫院93年5 月19日殘廢診斷書記載：「病人於93
      年5 月18日於小港醫院行視覺誘發電位檢查左眼反應極差
      」等語（本院卷(一)第98頁），亦均顯示高醫附設醫院及小
      港醫院診斷認定原告視力低於萬國視力表0.01，乃根據儀
      器客觀檢測之結果，顯與原告之個人陳述無關，被告前揭
      所辯，尚無可採。
    5.被告另依高雄長庚醫院與成大醫院之鑑定，抗辯原告主張
      左眼視力低於萬國視力表0.01一節，並非事實。惟觀諸成
      大醫院病患診療資料摘錄表記載：「原告於95年3 月2 日
      在本院眼科門診接受鑑定檢查。主觀檢查項目左眼視力僅
      餘光感，視野檢查左眼極差；客觀檢查項目視覺誘發電位
      左眼反應不良，以上結果符合視神經病變。但是眼底檢查
      並無左眼視神經萎縮，瞳孔反應左眼正常，這兩點不符合
      視神經病變。以本院單次鑑定而非從頭診治而言，無法完
      全確定原告是否有左眼視神經病變；亦因不知其車禍嚴重
      程度和其他疾病史，也無法完全確定左眼視力和車禍之直
      接因果關係」等語 (見本院卷(一)第149 頁)， 據此應認成
      大醫院係表示其無法認定原告是否屬於視神經病變，以及
      視力與車禍之直接因果關係，而無從推論成大醫院已鑑定
      原告之視力正常。況且，成大醫院表示主觀檢查結果認原
      告左眼僅餘光感，視野檢查左眼極差，而客觀檢查結果原
      告視覺誘發電位左眼反應不良等語，則顯示原告左眼確有
      視力障礙之問題，足認成大醫院之鑑定並未與前開高醫附
      設醫院及小港醫院之診斷結果全然相左。惟因成大醫院就
      原告左眼視力之障礙程度是否低於萬國視力表0.01，未為
      任何之說明，自難遽認原告左眼視力高於萬國視力表0.01
      。至高雄長庚醫院94年10月31日之鑑定報告固記載：「客
      觀理學檢查：雙眼瞳孔光反應正常、雙眼視神經乳頭及黃
      斑部正常。電位學檢查：自覺式雙眼皆異常，他覺式雙眼
      皆正常。綜合前述檢查，病患主訴左眼沒有光覺，並不合
      理，且病患一直以疼痛為由，拒絕詳細檢查，此疼痛主訴
      實不合眼部之理學所見，故高度疑似詐盲病例」等語，惟
      嗣於94年12月22日函覆表示：「原告左眼角膜部份白斑，
      視力必受影響，但程度應不至『沒有光覺』，故研判其有
      故意誇大視力受損之可能」等語 (見本院93年度保險字第
      77號卷第56頁、第62頁），因高雄長庚醫院事後已不否認
      原告因左眼角膜白斑而視力受損，惟依其先前鑑定報告之
      記載，原告雙眼之客觀理學檢查及他覺式電位學檢查，均
      顯示正常，而對於原告左眼角膜白斑而影響視力一節，卻
      隻字未提，則該鑑定報告內容是否準確無誤，已非無疑，
      況且高雄長庚醫院以原告拒絕詳細檢查，及原告主張疼痛
      不合於眼部之理學所見，而研判原告高度疑似詐盲，則高
      雄長庚醫院既因原告拒絕配合，而無法對原告進行詳細檢
      查，自難以該鑑定報告之主觀臆測而認定原告之視力高於
      萬國視力表0.01。再者，原告是否係屬詐盲，高雄長庚醫
      院先使用「疑似」一語，嗣又改稱研判有故意誇大視力受
      損之「可能」，均非肯定用語，又係對原告主訴左眼沒有
      光覺等語，表示不合理，卻未明確鑑定原告左眼視力為何
      ，而被告則未舉證原告確係詐盲或故意誇大其視力障礙，
      自難單憑高雄長庚醫院之上開鑑定結果，逕為原告不利之
      認定。
    6.另臺大醫院雖於95年12月25日表示：原告左眼視力障礙，
      可經由眼部手術方式治療，改善其視力等語，惟事後已改
      稱：原告如經眼部手術治療，視力可回復何種程度難以定
      論等語，有臺大醫院95年12月25日、96年2 月6 日、96年
      5 月9 日函各1 份附卷可憑（見本院卷(一)第277 頁、第27
      8 頁、本院卷(二)第12至13頁），足見原告之左眼縱使進行
      手術治療，並不當然可改善其視力，尤以任何手術之進行
      ，均有危害生命與身體之潛在危險，自難強求原告必需進
      行手術治療，待治療結果出爐，始為判斷其視力是否殘廢
      。再者，臺大醫院表示可由眼部手術方式治療改善視力，
      係在意外傷害事故發生後3 年之診斷，而原告於意外傷害
      事故發生後6 個月，已由小港醫院及高醫附設醫院判定無
      法回復，業如前述，則揆諸首揭說明，乃已符合系爭保險
      契約所稱之一目失明，從而，前開臺大醫院之函文，亦不
      足為原告不利之認定。
  (二)原告左眼喪失機能，是否係意外即系爭交通事故所造成，而
    得向被告請求系爭保險金及遲延利息？
    1.按原告於起訴原因已有相當之證明，而被告於抗辯事實並
      無確實證明方法，僅以空言爭執者，當然認定其抗辯事實
      之非真正，而應為被告不利益之裁判，最高法院18年上字
      第1679號判例足資參照。再按意外傷害保險之保險人於被
      保險人遭受意外傷害及其所致殘廢或死亡時，負給付保險
      金額之責。前項意外傷害，指非由疾病引起之外來突發事
      故所致者，保險法第131 條定有明文。亦即，意外傷害保
      險係承保因意外傷害所致之損失。而人之傷害或死亡之原
      因，其一來自內在原因，另一則為外在事故（意外事故）
      。內在原因所致之傷害或死亡，係指被保險人因罹患疾病
      、細菌感染、器官老化衰竭等身體內部因素所致之傷害或
      死亡；至外來突發事故（意外事故），則係指內在原因以
      外之一切偶發、不可預見性之事故而言，除保險契約另有
      特約不保之事項外，自均屬意外傷害保險所承保之範圍。
    2.經查：原告向被告投保時，曾於91年10月10日經被告指定
      之醫師進行健康檢查，並未發現有任何視力障礙之情事，
      有兩造不爭執其真正之體格檢查書1 份在卷可佐（見本院
      卷(二)第85至88頁）。嗣原告於92年11月11日凌晨4 時50分
      許，駕車在高雄縣大寮鄉○○○路昭寮幹8 之4 號電線桿
      旁肇事，已如前述，並有系爭交通事故現場照片8 張在卷
      可證（見本院卷(一)第262 至263 頁）。又原告肇事後，留
      在現場待警方前往處理，並曾向到場員警表示其左眼視力
      模糊，且會流眼淚等語，亦經證人丙○○到庭證述明確（
      見本院卷(一)第257 頁），而原告係於同日早上9 時13分至
      高醫附設醫院急診，原告傷勢以眼球與眼眶為主，並在原
      告左眼角膜清出細碎之雜物，經診斷左眼角膜裂傷，眼內
      炎、眼窩出血及視神經病變，原告再於翌日至小港醫院就
      診，經發現原告左眼角膜有1 處撕裂傷併上皮缺損，內側
      結膜有撕裂傷等情，有被告不爭執其真正之高醫附設醫院
      急診創傷病歷、高醫附設醫院92年12月5 日診斷證明書、
      高醫附設醫院94年6 月24日、94年9 月16日函、小港醫院
      94年6 月21日說明函各1 份附卷可佐（見本院卷(一)第161
      頁、第97頁、本院93年度保險字第77號卷第43至45頁、第
      54頁、本院卷(一)第287 頁），亦即原告於系爭交通事故發
      生前，眼睛並無任何疾病與傷勢，而於系爭交通事故發生
      後就醫，即由醫師診斷出左眼受傷，如此堪認原告確因系
      爭交通事故而受有左眼角膜撕裂傷併上皮缺損，以及左眼
      內側結膜撕裂傷，並有異物侵入其左眼，以致系爭交通事
      故發生後，發現自己視力模糊，並流眼淚。
    3.次查：原告受有前揭傷勢後，經治療及門診追蹤，發現逐
      漸產生角膜表皮潰爛粘黏及眼內視力逐漸惡化，有高醫附
      設醫院94年6 月24日函可證（見本院93年度保險字第77號
      卷第43頁），而原告左眼視力不良之原因應為左眼角膜翼
      狀贅片併白內障所致，而左眼角膜撕裂傷併上皮缺損及內
      側結膜撕裂傷等外傷，乃造成原告左眼角膜翼狀贅片併白
      內障之主因，亦經臺大醫院95年12月25日及96年2 月6 日
      函覆明確（見本院卷(一)第277 至278 頁），是原告視力惡
      化至低於萬國視力表0.01，乃因其先前左眼角膜撕裂傷並
      上皮缺損及內側結膜撕裂傷等外傷所引起，且前開外傷又
      係系爭交通事故所肇致，而交通事故應屬外在突發、偶然
      不可預見之事故，則揆諸上開說明，原告受有視力低於萬
      國視力表0.01之殘廢，係因意外事故之發生所致，即堪認
      定，被告依系爭保險契約，自應給付原告殘廢保險金。
    4.又查：原告於92年11月11日早上9 時13分至高醫附設醫院
      急診時，曾表示：「駕車撞到房子，有東西飛入左眼」、
      「左眼被鐵器勾到」等語，有前述急診創傷病歷表1 份在
      卷可按（見本院卷(一)第161 頁反面、第163 頁），而原告
      當日並無明顯外傷，且配戴之眼鏡並無破損，固經證人丙
      ○○證述甚詳（見本院卷(一)第257 頁），惟本院審酌原告
      於系爭交通事故當時所受之左眼角膜撕裂傷併上皮缺損及
      左眼內側結膜撕裂傷，傷勢係集中於眼球與眼眶，其既配
      戴眼鏡，又於清晨天光未全亮之際，向證人丙○○陳述事
      發經過，丙○○確難以察覺該外傷，如此自無法僅以丙○
      ○之證詞，遽認原告並未因系爭交通事故而受有傷害。又
      原告駕駛之車輛撞擊電線桿後，衝入路旁田內，發生時間
      僅在一瞬之間，其無法正確認知並記憶事件之發展歷程與
      經過，乃人之常情，且原告左眼當時確因系爭交通事故，
      而遭異物侵入左眼而不停流淚，則其陳述有「東西飛入左
      眼」及「左眼被鐵器勾到」等語，亦均符合其左眼遭外物
      侵入之特徵，至於侵入原告左眼之異物，因具有專業知識
      之醫師尚無法判定係何種物質，有高醫附設醫院94年9 月
      16日函附卷可考（見本院93年度保險字第77號卷第54頁）
      ，又豈能期待遭逢突發事故之原告能知悉？是原告就其左
      眼異物之來源，縱使陳述不一，亦僅能證明其對於系爭交
      通事故之經過細節，記憶並非清楚、正確，尚難據此認定
      其所受左眼角膜撕裂傷併上皮缺損及內側結膜撕裂傷等外
      傷，並非系爭交通事故所引起。另系爭交通事故係發生於
      高雄縣大寮鄉，距離位於高雄市三民區之高醫附設醫院，
      本有一段距離，且原告於系爭交通事故發生後，先行等待
      警員到場勘查，並處理發生交通事故之車輛後，再至高醫
      附設醫院就診，以致其就診時間距離系爭交通事故發生時
      ，相隔近5 小時，難認有迨於就醫之情事，且原告因系爭
      交通事故所受傷勢，事後雖衍生失明之結果，惟甫發生當
      時，其外在徵狀僅視力模糊與流淚，原告因而不知其嚴重
      性，而未立即就醫，亦難認有違常情。故被告以證人丙○
      ○證稱原告當時並無外傷，而原告就診時陳述遭鐵器勾到
      ，與事實不符，且原告所受傷勢足以導致失明，情形嚴重
      ，竟未儘速就醫，與常情不符為由，主張原告左眼視力低
      於萬國視力表0.01，並非系爭交通事故所肇致等語置辯，
      均未另行舉證原告有非因系爭交通事故致左眼喪失機能之
      內在原因，顯屬空言爭執，當然認定其抗辯事實非真，要
      無可採。
    5.另查：原告雖曾先後向保誠人壽保險股份有限公司、紐西
      蘭商康健人壽保險股份有限公司、美商美國人壽保險股份
      有限公司、明台產物保險股份有限公司、宏泰人壽保險股
      份有限公司、統一安聯人壽保險股份有限公司、法商佳福
      人壽股份有限公司、新光人壽保險股份有限公司、及被告
      投保意外險，固為兩造所不爭執（見本院卷(一)第220 頁、
      第133 頁），並有保誠人壽保險公司95年10月4 日函、紐
      西蘭商康健人壽保險公司臺灣分公司95年10月2 日函、美
      商美國人壽保險公司臺灣分公司95年10月11日函、明台產
      物保險公司95年10月20日、宏泰人壽保險公司95年10月12
      日函、統一安聯人壽公司95年10月13日函各1 份在卷可稽
      （見本院卷(一)第208 至210 頁、第212 頁、第214 至216
      頁、第218 頁）。惟原告早於91年10月11日即向被告投保
      國泰全福101 終身壽險，保險範圍包含國泰全福101 終身
      壽險、平安保險附約、新保險費豁免附約、溫情住院醫療
      保險附約及新溫心院日額醫療保險附約，已如前述，而美
      商美國人壽保險公司之意外保險，乃免費贈送，明台產物
      保險公司之保險理賠，乃原告承租格上汽車租賃股份有限
      公司之汽車時，由出租人所投保，另原告並未向統一安聯
      人壽公司投保意外險，亦有前揭美商美國人壽保險公司、
      明台產物保險公司、統一安聯人壽公司函文可證（見本院
      卷(一)第212 頁、第214 頁、第218 頁），如此難認原告有
      短期、密集投保之行為。況且，被告並不爭執系爭交通事
      故之發生，係屬意外（見本院卷(二)第45至46頁），若原告
      未故意引起系爭交通事故，則原告同時投保多家保險公司
      ，尚難認會有刻意引起保險事故發生之道德危險，況且，
      何時將發生交通事故，非任何人所得預料，原告同時投保
      多家保險公司，並無增加意外交通事故發生之風險，是被
      告以原告有道德風險之虞，主張原告左眼殘廢非本件道路
      交通事故所引起，亦屬空言爭執，而不可採。
    6.末查：臺大醫院96年5 月9 日函雖記載：原告左眼角翳狀
      併白內障形成是經過一段長時間（可能1 、2 年以上），
      是舊傷而非新傷，也非內發疾病，可能發生於1-2 年以上
      等語（見本院卷(二)第12頁）。惟系爭交通事故係發生於92
      年11月11日，已如前述，則原告因系爭交通事故而受有任
      何傷勢，迄至臺大醫院檢查時，已逾3 年，自均屬舊傷而
      非新傷，是被告依該函文意旨，主張原告左眼殘障係因舊
      傷所致，而與系爭交通事故無關云云，即無足採。又原告
      係於95年12月6 日，始至臺大醫院眼科部門診接受檢查，
      有臺大醫院95年12月25日函在卷可證（見本院卷(一)第277
      頁），以95年12月6 日往前推算2 年，則原告之傷勢，僅
      要發生於93年12月6 日之前，即可能形成白內障，而系爭
      交通事故係發生於92年11月11日，原告因系爭交通事故致
      左眼受傷迄今，時間長達3 年之久，具有形成左眼角翳狀
      併白內障之客觀條件，從而，被告辯稱原告左眼失明與系
      爭交通事故無關一節，容有誤會，不足採信。
五、綜上所述，原告因系爭事故以致左眼受傷，且造成視力低於
    萬國視力表0.01以下，已符合系爭保險契約約定之因意外事
    故導致受有一目視力永久完全喪失之要件，並因該傷勢住院
    共計24日，則原告依系爭保險契約，請求被告給付殘廢保險
    金525 萬元、住院給付12萬元、出院療養金12,000元，合計
    5,382,000 元，及自受領給付保險金通知15日後即94年11月
    23日起至清償日止，按年息10% 計算之利息等語，洵屬有據
    ，而應准許。
六、兩造均陳明願供擔保，分別聲請宣告假執行及免為假執行，
    經核均合於法律規定，爰分別酌定相當擔保金額准許之。
七、據上論結，本件原告之訴為有理由，依民事訴訟法第78條、
    第390條第2項，第392條第2項，判決如主文。
中　　華　　民　　國　　96　　年　　9 　　月　　19　　日
                  民事第七庭  審判長法  官  謝靜雯
                                    法  官  藍家慶
                                    法  官  高增泓
上為正本係照原本作成。
如不服本判決，應於送達後20日內，向本院提出上訴狀並表明上
訴理由，如於本判決宣示後送達前提起上訴者，應於判決送達後
10日內補提上訴理由書（須附繕本）。
中　　華　　民　　國　　96　　年　　9 　　月　　19　　日
                                    書記官　王芷鈴
